【裁判字號】    89,易,1884
【裁判日期】    890815
【裁判案由】    違反就業服務法
【裁判全文】
臺灣臺南地方法院刑事判決                        八十九年度易字第一八八四號
    公  訴  人  臺灣台南地方法院檢察署檢察官
    被      告  甲○○○
右列被告因違反就業服務法案件，經檢察官聲請簡易判決處刑（八十九年度偵字第六
七四四號），經本院台南簡易庭簽移本院刑事庭審理，本院判決如左：
    主  文
甲○○○未經許可聘僱他人所聘僱之外國人，其聘僱人數為一人，處罰金新台幣參萬
元，如易服勞役以新台幣玖佰元即銀元參佰元折算壹日。
    事  實
一、洪金秀自民國八十九年五月十四日起，以月薪新台幣一萬五千八百元之代價，未
    經許可而聘僱乙○○所申請聘僱之印尼籍女子ＳＵＷＡＮＴＩ乙名，在台南市○
    區○○路一段七六五號一樓其所經營之青草茶店，從事販賣青草茶之工作，嗣於
    八十九年五月十七日十二時三十分許，在上址青草茶店經警查獲上情。
二、案經台南市警察局第四分局報請台灣台南地方法院檢察署檢察官聲請簡易判決處
    刑，本院台南簡易庭簽移本院刑事庭審理。
    理  由
一、訊之被告甲○○○否認有何聘僱印尼籍女子之行為，辯稱：該印尼籍的女子為監
    護工，係被告之夫乙○○聘僱在伊住處二樓照顧年已八十二歲的父親蔡丁福，事
    發當天因蔡丁福在午睡，適該監護工在樓下休息，為警撞見而生誤會。該監護工
    並不諳國語，如何能販賣青草茶？惟查，右揭印尼籍監護工在上址幫忙賣青草茶
    之事實業據印尼籍ＳＵＷＡＮＴＩ於警訊中證述綦述綦詳，核與乙○○於警訊中
    所陳「因為我太太洪金秀在西門路開設小西腳青草店工作很多忙不過來，所以才
    請該印尼外勞到青草店幫忙。是我本人指派的」、「薪資一個月新台幣一萬五千
    八百元，由小西腳青草店負責人洪金秀給付」內容相合，而該印尼籍勞工既係以
    監護工名義在我國工作，自不得從事監護工以外之工作，其縱不諳國語或台語，
    惟依前開乙○○之證述，其仍可在青草店內從事其他違反監護工內容的工作。被
    告雖否認犯行，惟其所辯與乙○○及ＳＵＷＡＮＴＩ於警訊中陳述情節不合，顯
    係事後卸責之詞，此外復有ＳＵＷＡＮＴＩ的外勞居留證在卷可資佐證，事證明
    確，被告犯行堪以認定。
二、按雇主不得未經許可聘僱他人所申請聘僱之外國人，就業服務法第五十三條第三
    款定有明文，被告甲○○○違反該規定，其聘僱人數為一人，應依就業服務法第
    五十八條第一項前段論處。爰審酌被告犯罪之動機、目的、手段、所生危害及犯
    後態度等一切情狀，量處如主文所示之刑，並諭知易服勞役之折算標準，以資懲
    儆。
據上論斷，應依刑事訴訟法第二百九十九條第一項前段、就業服務法第五十八條第一
項前段、第五十三條第三款、刑法第十一條前段、第四十二條第二項、罰金罰鍰提高
標準條例第二條，判決如主文。
中      華      民      國      八十九      年      八    月    十五    日
                              臺灣臺南地方法院刑事第一庭
                                      法  官  陳振謙
右正本證明與原本無異
如不服本判決應於送達後十日內向本院提出上訴狀
                                      書記官  陳南山
中      華      民      國      八十九      年      八    月    十五    日
附錄本案論罪科刑法條全文：
就業服務法第五十三條第三款
雇主不得有左列行為：
第三款：未經許可聘僱或留用他人所申請聘僱之外國人。
就業服務法第五十八條第一項前段
違反第五十三條第一款、第二款或第三款規定，其聘僱或留用人數為一人者，處六月
以下有期徒刑、拘役或科或併科新台幣九萬元以下罰金；其聘僱或留用人數為二人以
上者，處三年以下有期徒刑、拘役或科或併科新臺幣三十萬元以下罰金。


司法院資訊處製作；財團法人民間司法改革基金會備份。
